【裁判字號】    96,易,1130
【裁判日期】    970131
【裁判案由】    竊盜
【裁判全文】
臺灣屏東地方法院刑事判決              96年度易字第1130號
公  訴  人  臺灣屏東地方法院檢察署檢察官
被      告  乙○○
                      （另案
            丙○○
上列被告因竊盜案件，經檢察官提起公訴（96年度偵字第6881號
），被告於準備程序中就被訴事實為有罪之陳述，本院裁定改依
簡式審判程序審理，判決如下：
    主  文
乙○○、丙○○共同竊盜，均累犯，各處有期徒刑捌月。
    事  實
一、乙○○前於民國92年間因搶奪案件，經本院以92年度訴字第
    655 號判決判處有期徒刑1 年4 月確定；復於同年間因竊盜
    案件，經本院以92年度易字第768 號判決判處有期徒刑1 年
    8 月確定，上開各罪經本院以93年度聲字第176 號裁定應執
    行有期徒刑2 年10月確定；再於93年間因竊盜案件，經本院
    以93年度易字第237 號判決判處有期徒刑6 月確定；又於94
    年間因偽證案件，經本院以94年度訴字第455 號判決判處有
    期徒刑3 月確定，上開有期徒刑接續執行，於95年9 月18日
    縮短刑期假釋出監，並於96年6 月13日縮刑期滿執行完畢。
    丙○○曾於89年間因違反毒品危害防制條例案件，經本院以
    89年度潮簡字第652 號判決判處有期徒刑5 月確定，於91年
    7 月4日執行完畢。
二、詎其等均不知悔改，因缺錢花用，竟意圖為自己不法之所有
    ，本於竊盜之犯意聯絡，於96年6 月23日4 時30分許，乙○
    ○駕駛丙○○向不知情友人黃茂龍所借之車牌號碼CH-8301
    號自小貨車，並搭載丙○○共同前往屏東縣東港鎮○○路25
    0 巷18號前，由乙○○負責把風，丙○○則接續徒手竊取屏
    東縣東港鎮公所所有設置於排水溝上之水溝蓋計8 塊。得手
    後，將之交付予姓名、年籍不詳，綽號「世仔」之成年男子
    持以變賣得款新臺幣（下同）6,000 元，並將其中2,000 元
    分予「世仔」作為銷贓之報酬，餘款4,000 元則由乙○○、
    丙○○2 人朋分花費用畢。嗣警經據報後調閱屏東縣東港鎮
    大鵬里社區監視系統錄影畫面後循線查獲，始知上情。
三、案經屏東縣警察局東港分局報請臺灣屏東地方法院檢察署檢
    察官偵查起訴。
    理  由
一、本件被告乙○○、丙○○所犯係死刑、無期徒刑、最輕本刑
    為3 年以上有期徒刑以外之罪，其於本院準備程序中就被訴
    事實為有罪之陳述，經法官告知被告簡式審判程序之旨，並
    聽取公訴人、被告之意見後，由本院依刑事訴訟法第273 條
    之1 第1 項之規定，裁定改依簡式審判程序審理，先予敘明
    。
二、上開事實，業據被告乙○○、丙○○於偵查中及本院審理時
    供承不諱（見偵卷第10至11頁、本院卷第29至30頁、第46頁
    、第50至51頁），核與證人即屏東縣東港鎮大鵬里里長甲○
    ○於警詢時證述：該社區內之水溝蓋8 塊確有遭人竊取，該
    8 塊水溝蓋總價值約14,400元等語（見警卷第11至13頁）、
    證人黃茂龍於警詢時證述：於96年6 月22日14時許，伊將監
    視畫面中之車牌號碼CH-8301 號自小貨車借予丙○○等語大
    致相符（見警卷第16至17頁），此外，復有監視錄影翻拍照
    片10幀、查獲照片6 幀在卷可證，足認被告2 人上開自白與
    事實相符，堪以採信。從而，本件事證明確，被告2 人犯行
    已堪認定。
三、核被告乙○○、丙○○所為，均係犯刑法第320 條第1 項之
    竊盜罪。又如數行為於同時同地或密切接近之時地實施，侵
    害同一之法益，各行為之獨立性極為薄弱，依一般社會觀念
    ，在時間差距上，難以強行分開，在刑法評價上，以視為數
    個舉動之接續施行，合為包括之一行為予以評價，較為合理
    ，屬接續犯，為包括之一罪（最高法院86年台上字第3295號
    判例參照）。本件被告丙○○徒手竊取被害人屏東縣東港鎮
    公所所有之水溝蓋8 塊之數舉動，均係於密切之時、地下所
    為，侵害者為同一法益，該數次竊盜行為獨立性極為薄弱，
    屬接續犯，為包括之一罪。被告乙○○、丙○○就上開犯行
    ，有犯意聯絡與行為分擔，皆為共同正犯。又被告乙○○前
    於92年間因搶奪案件，經本院以92年度訴字第655 號判決判
    處有期徒刑1 年4 月確定；復於同年間因竊盜案件，經本院
    以92年度易字第768 號判決判處有期徒刑1 年8 月確定，上
    開各罪經本院以93年度聲字第176 號裁定應執行有期徒刑2
    年10月確定；再於93年間因竊盜案件，經本院以93年度易字
    第237 號判決判處有期徒刑6 月確定；又於94年間因偽證案
    件，經本院以94年度訴字第455 號判決判處有期徒刑3 月確
    定，上開有期徒刑接續執行，於95年9 月18日縮短刑期假釋
    出監，並於96年6 月13日縮刑期滿執行完畢；丙○○則曾於
    89年間因違反毒品危害防制條例案件，經本院以89年度潮簡
    字第652 號判決判處有期徒刑5 月確定，於91年7 月4 日執
    行完畢等情，有臺灣屏東地方法院檢察署刑案資料查註紀錄
    表及臺灣高等法院被告全國前案紀錄表各1 份在卷可按，其
    等受徒刑之執行完畢，5 年以內故意再犯有期徒刑以上之本
    罪，皆為累犯，依法均應加重其刑。爰審酌被告2 人犯罪之
    動機、目的、徒手竊取水溝蓋之犯罪手段、所竊財物之價值
    非微，造成之損害非輕，惟念其2 人犯罪後均坦認犯行，已
    具悔意之犯後態度，並兼衡其2 人均有犯罪前科，素行非佳
    、均為國中畢業，智識程度不高、家庭經濟狀況均勉持，生
    活狀況不佳等一切情狀，分別量處如主文所示之刑。
據上論斷，應依刑事訴訟法第273 條之1 第1 項、第299 條第1
項前段，刑法第28條、第320 條第1 項、第47條第1 項，判決如
主文。
中    華    民    國    97    年    1     月    31    日
                  刑事第二庭    法  官  蘇碧珠
以上正本證明與原本無異。
如不服本判決應於收受本判決送達後10日內向本院提出上訴書狀
，其未敘述上訴理由者，並得於提起上訴後10日內向本院補提理
由書狀（均須按他造當事人之人數附繕本）「切勿逕送上級法院
」
                                書記官  賀燕花
中    華    民    國    97    年    1     月    31    日
附錄本案論罪科刑法條全文
中華民國刑法第320條第1項：
意圖為自己或第三人不法之所有，而竊取他人之動產者，為竊盜
罪，處 5 年以下有期徒刑、拘役或 5 百元以下罰金。


司法院資訊處製作；財團法人民間司法改革基金會備份。
